【裁判字號】    98,審訴,2725
【裁判日期】    980828
【裁判案由】    偽造文書
【裁判全文】
臺灣高雄地方法院刑事判決            98年度審訴字第2725號
公  訴  人  臺灣高雄地方法院檢察署檢察官
被      告  乙○○
上列被告因偽造文書案件，經檢察官提起公訴（98年度偵字第56
46號），被告於準備程序中就被訴事實為有罪之陳述，經本院告
知簡式審判程序之旨，並聽取被告與公訴人之意見後，本院合議
庭裁定由受命法官獨任進行簡式審判程序，判決如下：
    主  文
乙○○共同犯行使偽造私文書罪，處有期徒刑參月，如易科罰金
，以新臺幣壹仟元折算壹日；又共同犯使公務員登載不實罪，處
有期徒刑參月，如易科罰金，以新臺幣壹仟元折算壹日。應執行
有期徒刑伍月，如易科罰金，以新臺幣壹仟元折算壹日。
    事實及理由
一、犯罪事實：
    乙○○於民國97年7 月間，向不詳真實姓名、年籍，綽號「
    阿合」之成年男子，購得車號0080-PD 號自小客車之車籍資
    料與車體，竟基於與「阿合」共同行使偽造準私文書之犯意
    ，由「阿合」將該車WBABF4318NEK02739 號車身號碼剪下，
    鑄貼在乙○○自日本購入、車身號碼為WBABG22090ET22410
    號之BMW 牌自小客車上，以此方法偽造該BMW 牌自小客車之
    車身號碼，並表彰該自小客車為合法。乙○○於97年8 月7
    日，另與「阿合」基於共同使公務員登載不實之犯意，推由
    「阿合」向臺北區監理所申辦該BMW 牌自小客車之過戶及新
    領車牌，致不知情之承辦公務員將該BMW 牌自小客車車身號
    碼為WBABF4318NEK02739 號之不實事項，登載於職務上所掌
    之車輛登記等公文書，並核發5703-VG 號車牌，足以生損害
    於監理機關對於車輛管理之正確性。
二、證據：
 (一) 照片13張。
 (二) 被告之自白。
三、論罪：
    按汽車車身號碼、引擎號碼係汽車製造廠商出廠之標誌，乃
    表示一定用意之證明，依刑法第220 條第1 項規定，應以私
    文書論；而將車輛之引擎號碼或車身號碼磨掉，改變該號碼
    為與另一合法車籍相符之引擎號碼、車身號碼，此舉乃具創
    造性，應屬偽造之行為而非變造之行為（最高法院66年台上
    字第1961號判例、76年度台上字第2382號判決意旨參照）。
    查被告將他車之車身號碼剪下，鑄貼於上開BMW 牌自小客車
    ，其行為具創設性，應屬偽造而非變造。再者，被告偽造該
    車之車身號碼後，駕駛該車行駛於道路上，意在表彰其所駕
    之車為合法，自係對所偽造之車身號碼有所主張（最高法院
    91年度台上字第6459號判決意旨亦同此見解）。是核被告所
    為，係犯刑法第216 條、第210 條、第220 條第1 項之行使
    偽造準私文書罪，及刑法第214 條使公務員登載不實罪。被
    告偽造準私文書後持以行使，其偽造準私文書之低度行為，
    為行使之高度行為所吸收，不另論罪。被告與「阿合」就上
    開犯行間，有犯意之聯絡及行為之分擔，應論以共同正犯。
    被告所犯上開二罪，犯意各別，行為互殊，應予分論併罰。
四、科刑：
    爰審酌被告因貪圖方便，以上開借屍還魂之方式偽造車身號
    碼，並向監理機關請領車牌，其行為影響監理機關對於車輛
    管理之正確性，實不足取，惟被告犯後坦承犯行，態度尚可
    ，另參考被告之素行等一切情狀，分別量處如主文所示之刑
    ，並定應執行刑及諭知易科罰金之折算標準。
據上論斷，應依刑事訴訟法第273 條之1 第1 項、第284 條之1
、第299 條第1 項前段，刑法第28條、第216 條、第210 條、第
220 條第1 項、第214 條、第41條第1 項前段、第51條第5 款，
刑法施行法第1 條之1 ，判決如主文。
本案經檢察官甲○○到庭執行職務。
中    華    民    國    98    年    8     月    28    日
                  刑事第十庭    法  官  蔡書瑜
以上正本證明與原本無異。
如不服本判決應於收受送達後10日內向本院提出上訴書狀，並應
敘述具體理由；如未敘述上訴理由者，應於上訴期間屆滿後20日
內向本院補提理由書（均須按他造當事人之人數附繕本）「切勿
逕送上級法院」。
中    華    民    國    98    年    8     月    28    日
                                書記官  楊明月
附錄：論罪法條
中華民國刑法第216條
行使第210 條至第215 條之文書者，依偽造、變造文書或登載不
實事項或使登載不實事項之規定處斷。
中華民國刑法第210條
偽造、變造私文書，足以生損害於公眾或他人者，處 5 年以下有
期徒刑。
中華民國刑法第214條
明知為不實之事項，而使公務員登載於職務上所掌之公文書，足
以生損害於公眾或他人者，處3 年以下有期徒刑、拘役或5 百元
以下罰金。


司法院資訊處製作；財團法人民間司法改革基金會備份。
